【裁判字號】    90,抗,519
【裁判日期】    900806
【裁判案由】    恐嚇取財
【裁判全文】
臺灣高等法院臺中分院刑事裁定                      九十年度抗字第五一九號
      抗  告  人
      即  自訴人  甲○○
      被      告  乙○○
右列抗告人因自訴被告恐嚇取財案件，不服臺灣彰化地方法院中華民國九十年五月
二十二日裁定（九十年度自字第六六號）提起抗告，本院裁定如左：
      主  文
抗告駁回。
      理  由
一、本件自訴意旨略以：被告乙○○於民國八十九年五月間，打電話至自訴人彰化家
    中，向自訴人恫稱：若你不付款，我就要讓你全家好看、亂糟糟等語，致自訴人
    因而心生畏懼，唯恐全家生命有所不測，即遵照被告之指示，交付客票十一張，
    面額共計新台幣（以下同）一百十萬元，並電匯六十萬元，上開票款僅二十萬元
    兌現，其餘均退票；嗣後被告又來電恐嚇，致自訴人因而心生畏懼，而再交付三
    張支票予被告，票面金額共五百八十五萬元，嗣後更匯款二百六十二萬元予被告
    ；被告嗣後又持前開支票對自訴人提起給付票款之民事請求，自訴人對該民事請
    求提出答辯，被告竟又於九十年三月十四日上午九時二十分左右來電恐嚇自訴人
    ：若你要走法院，我要讓你付出加倍代價等語，致生危害於自訴人生命、財產之
    安全，因認被告涉有刑法第三百零五條恐嚇危害安全罪及同法第三百四十六條之
    恐嚇取財罪嫌云云。
二、按法院或受命法官，得於第一次審判期日前，訊問自訴人及蒐集或調查證據，其
    結果如認案件有刑事訴訟法第二百五十二條至第二百五十四條之情形者，得以裁
    定駁回自訴，同法第三百二十六條第三項、第一項定有明文。本件自訴人認被告
    有右開犯行，係以其所交付被告之支票影本十二紙及世華聯合商業銀行匯出匯款
    回條影本四紙，為其論據。然犯罪事實應依證據認定之，無證據不得推定其犯罪
    事實，刑事訴訟法第一百五十四條定有明文。原審法院於第一次審判期日前，訊
    問自訴人及蒐集、調查證據後，以訊據被告乙○○堅決否認右揭犯行，並辯稱：
    因我與自訴人之前是男女朋友，在分手時，自訴人有承諾要照顧我的生活，他有
    說要給我六百六十五萬元，自訴人有給我二百六十萬元，自訴人是心甘情願給我
    的，我並沒有恐嚇他等語。經查，本件自訴人於台灣台中地方法院九十年度彰簡
    字第一四三號原告乙○○對被告甲○○起訴請求給付票款一百萬元之案件中，被
    告甲○○於九十年三月五日所提出之答辯狀中即稱：八十九年十二月間，兩造正
    式協議結束此種不正常男女關係，原告開口索求四百八十萬元，且要一次給付，
    被告為了不讓此事曝光，乃簽面額各為三百萬元、一百萬元、一百八十五萬元之
    支票三張交付予原告，作為贈與，此後兩造即未再往來，被告以往之收入尚稱寬
    裕，惟目前因景氣不佳，每月收入僅三萬元，為此被告明示撤銷本件原告所訴之
    贈與（即票款）及前述未屆期之贈與等語，今被告固不否認與自訴人通電話並有
    收受自訴人所交付之多張支票及匯款，惟被告與自訴人二人曾係男女朋友，自訴
    人交付多張支票及匯款有多種可能，並無法證明即為被告恐嚇自訴人，致使自訴
    人因而心生畏懼而交付，此外復查無其他積極證據足資證明被告有何恐嚇或恐嚇
    取財之犯行，被告犯罪嫌疑不足，因而依刑事訴訟法第第三百二十六條第三項、
    第二百五十二條第十款之規定，以裁定駁回本件自訴。
四、經查原裁定認事用法核無違誤。自訴人非三歲童齡之人，豈有因被告電話恐嚇，
    即甘願連續交付支票、電匯款項於被告，而未曾有報案或其他恐嚇之證據其指訴
    顯不合常情，本件空言主張不服原裁定，然未說明原裁定有何不當之處，其抗告
    顯無理由，應予駁回。
據上論結，應依刑事訴訟法第四百十二條，裁定如主文。
中      華      民      國    九十      年      八      月      六      日
                              臺灣高等法院臺中分院刑事第一庭
                                    審判長法  官  陳  紀  綱
                                          法  官  陳  登  源
                                          法  官  蕭  錦  鍾
右正本證明與原本無異。
不得再抗告
                                          書記官  蘇  昭  文
中      華      民      國    九十      年      八      月     六      日
                                                                       Ａ


司法院資訊處製作；財團法人民間司法改革基金會備份。
